臺灣板橋地方法院刑事判決　　　　　　　93年度易字第1030號
公　訴　人　臺灣士林地方法院檢察署檢察官
被　　　告　甲○○
上列被告因毒品危害防制條例案件，經檢察官提起公訴（臺灣士
林地方法院檢察署92年度毒偵字第1271號）及移送併案（臺灣板
橋地方法院檢察署93年度毒偵字第2633號），本院依簡式審判程
序，判決如下：
    主  文
甲○○連續施用第二級毒品，累犯，處有期徒刑捌月。
    事  實
一、甲○○前因施用毒品，經本院以民國87年度毒聲字第2752號
    裁定送觀察、勒戒後，認有繼續施用毒品傾向，經本院以87
    年度毒聲字第3297號裁定令入戒治處所施以強制戒治，於88
    年4 月27日停止戒治所餘戒治期間交付保護管束，嗣保護管
    束期滿，經臺灣板橋地方法院檢察署檢察官於89年1 月21日
    以89年度戒毒偵字第66號為不起訴處分確定。又因違反麻醉
    藥品管理條例案件，經臺灣士林地方法院以86年度易緝字第
    136 號判決判處有期徒刑6 月確定，於88年8 月10日執行完
    畢（起訴書誤載於該月11日執行完畢）。
二、猶不知悔改，復基於施用第二級毒品安非他命之概括犯意，
    於強制戒治執行完畢釋放後5 年內，自92年8 月5 日起至93
    年2 月3 日止，或在友人賴榮順位於臺北縣中和市○○路
    266 號3 樓、或在不詳處所，將第二級毒品安非他命以置於
    吸食器上用火燒烤吸聞所生煙霧之方式，連續施用第二級毒
    品安非他命多次。嗣於92年8 月7 日19時許，在臺北縣中和
    市○○路266 號3 樓為警查獲，並採集其尿液送驗；再於93
    年2 月4 日12時20分許，為警在臺北縣中和市○○路208 巷
    35號4 樓查獲，並採集其尿液送驗。
三、案經臺北市政府警察局中山分局報請臺灣板橋地方法院檢察
    署呈請臺灣高等法院檢察署令轉臺灣士林地方法院檢察署檢
    察官偵查起訴，經臺灣士林地方法院裁定移轉管轄，暨臺北
    市政府警察局中山分局報請臺灣板橋地方法院檢察署檢察官
    移送併辦。
    理  由
一、本件被告甲○○所犯係死刑、無期徒刑、最輕本刑為3 年以
    上有期徒刑以外之罪，其於準備程序中就被訴事實為有罪之
    陳述，經本院告知簡式審判程序之旨，並聽取公訴人、被告
    之意見後，經合議庭裁定由受命法官獨任進行簡式審判程序
    ，合先敘明。
二、上揭犯罪事實，業據被告於本院審理時坦承不諱，且被告於
    92年8 月7 日為警查獲後所排放尿液經採樣送請臺北市立療
    養院以酵素免疫分析法檢驗呈安非他命類藥物陽性反應，復
    經送請國防部憲兵司令部刑事鑑識中心，分別以酵素免疫分
    析法及氣相層析質譜儀法檢驗，結果均安非他命類陽性反應
    ；又被告於93年2 月4 日為警查獲後所排放尿液經採樣送請
    臺灣尖端先進生技醫藥股份有限公司濫用藥物檢驗中心，分
    別以酵素免疫分析法及氣相層析質譜儀法檢驗，結果皆呈安
    非他命類陽性反應，有該療養院92年8 月19日煙毒尿液檢驗
    報告、該刑事鑑識中心93年2 月11日 (93) 字鑑字第01569
    號鑑驗通知書、該公司93年2 月19日濫用藥物尿液檢驗報告
    各1 紙附卷可稽，足認被告自白與事實相符。再被告有如事
    實所示之觀察勒戒、強制戒治及不起訴處分等情，亦有臺灣
    高等法院被告全國前案紀錄表及臺灣板橋地方法院檢察署檢
    察官89年度戒毒偵字第66號不起訴處分書各1 份在卷可佐，
    被告係於強制戒治執行完畢後5 年內再犯本件施用第二級毒
    品之罪。本件事證明確，被告犯行堪以認定，應依法論科。
三、查毒品危害防制條例業於92年6 月6 日修正通過，於92年7
    月9 日公布，並自93年1 月9 日開始施行。而被告連續施用
    第二級毒品安非他命之行為雖有一部分在修法前，一部分在
    修法後，惟被告係連續犯，其間法律縱有變更，然其行為終
    了時已在新法施行後，自應逕依新法處斷，而不生新舊法比
    較之問題。次查安非他命係毒品危害防制條例第2 條第2 項
    第2 款所稱之第二級毒品。核被告施用第二級毒品安非他命
    之行為，係犯同條例第10條第2 項之施用第二級毒品罪。其
    持有第二級毒品安非他命之低度行為，為施用之高度行為所
    吸收，不另論罪。又其先後多次施用第二級毒品安非他命之
    行為，時間緊接，方法相同，觸犯構成要件相同之罪名，顯
    係基於概括犯意反覆為之，為連續犯，應依刑法第56條之規
    定論以一罪，並加重其刑。檢察官雖未就被告自92年8 月7
    日起至93年2 月3 日止期間施用安非他命犯行提起公訴，惟
    此部分與起訴部分有連續犯之裁判上一罪關係，並經檢察官
    移送併辦（93年度毒偵字第2633號），本院自應併予審究。
    再被告有如事實所示之犯罪科刑及執行之情形，有臺灣高等
    法院被告全國前案紀錄表在卷可稽，其於有期徒刑執行完畢
    後5 年內，再犯本件有期徒刑以上之罪，為累犯，應依刑法
    第47條規定，遞加重其刑。爰審酌被告前已因施用毒品，獲
    得不起訴處分之寬典，仍無法戒絕毒癮，再次漠視法令禁制
    而犯本罪，惟其施用毒品所生危害，實以自戕身心健康為主
    ，對於他人生命、身體、財產等法益，尚無明顯而重大之實
    害，且其犯後坦承犯行之態度等一切情狀，量處如主文所示
    之刑，以示懲儆。
四、退併辦部分：
  (一)臺灣板橋地方法院檢察署93年度毒偵字第4268號併案意旨略
    以：被告基於施用毒品之犯意，於93年4 月20日1 時30分許
    採尿前回溯96小時內某時，在不詳處所，施用第二級毒品安
    非他命，因認被告涉犯毒品危害防制條例第10條第2 項之罪
    嫌。
  (二)按犯罪事實，應依證據認定之，無證據不得推定其犯罪事實
    ；不能證明被告犯罪者，應諭知無罪之判決，刑事訴訟法第
    154 條、第301 條第1 項分別定有明文；而事實之認定，應
    憑證據，如未能發現相當證據，或證據不足以證明，自不能
    以推測或擬制之方法，為裁判基礎；倘積極證據不足為不利
    於被告事實之認定，即應為有利於被告之認定，更不必有何
    有利之證據（最高法院40年臺上字第86號、30年上字第816
    號判例意旨參照）。
  (三)訊據被告堅決否認於上開時地有施用第二級毒品之犯行。經
    查：被告於93年4 月20日為警查獲所排放之尿液，經採樣送
    請臺灣檢驗科技股份有限公司濫用藥物實驗室，先以酵素免
    疫分析法檢驗雖呈安非他命類陽性反應，然經該公司進一步
    以更精密之氣相層析質譜儀法確認檢驗，結果係呈安非他命
    類「陰性」反應，有該公司93年9 月1 日濫用藥物尿液檢驗
    報告1 紙在卷可參。而以氣相層析質譜儀分析法所為之確認
    檢驗，乃目前就藥物篩檢確認時所常採用之精密方式，其檢
    驗結果自較為準確，而應以上開檢驗報告之確認檢驗結果較
    可採認，是被告辯稱並未於上開時地施用安非他命，應堪採
    信。此外，復查無其他積極證據足認被告涉有此部分犯行，
    原應為無罪之諭知，惟此部分與前揭有罪部分尚不生全部與
    一部之裁判上一罪關係，尚非起訴效力所及，且此部分復未
    經起訴，自非本院所得審究，應退由檢察官另為適法之處理
    （併案意旨另載之施用第一級毒品海洛因部分，已由本院另
    案審理，併此指明）。
  (四)又簡式審判程序僅需符合刑事訴訟法第273 條之1 第1 項規
    定之要件即可，即被告就「被訴事實」為認罪即可，而檢察
    官上開併辦部分，並非起訴效力所及，揆諸前述，自難認在
    本院審理範圍內，而非屬前揭條文所指之「被訴事實」，是
    本件雖有前述應退由檢察官另行處理部分，仍無礙適用簡式
    審判程序，末此敘明。
據上論斷，應依刑事訴訟法273 條之1 第1 項、第299 條第1 項
前段，毒品危害防制條例第10條第2 項，刑法第11條前段、第56
條、第47條，判決如主文。
本案經檢察官魏正杰到庭執行職務。
中　　華　　民　　國　　94　　年　　3 　　月　　16　　日
                  刑事第四庭    法　官  鄧雅心
以上正本證明與原本無異。
如不服本判決應於送達後10日內向本院提出上訴狀。
                                書記官　黃美雲
中　　華　　民　　國　　94　　年　　3 　　月　　16　　日
附錄本案論罪科刑法條
毒品危害防制條例第10條
施用第一級毒品者，處6 月以上5 年以下有期徒刑。
施用第二級毒品者，處3 年以下有期徒刑。
